【裁判字號】    89,訴,515
【裁判日期】    900426
【裁判案由】    毒品危害防制條例
【裁判全文】
臺灣嘉義地方法院刑事判決                          八十九年度訴字第五一五號
    公  訴  人  臺灣嘉義地方法院檢察署檢察官
    被      告  甲○○
右列被告因毒品危害防制條例案件，經檢察官提起公訴（八十九年度毒偵字第一二七
二號），本院判決如左：
    主  文
甲○○連續施用第一級毒品，處有期徒刑玖月；又連續施用第二級毒品，處有期徒刑
陸月，扣案之玻璃燈泡吸食器個、塑膠瓶吸食器壹個、小酒精燈壹個、橡皮吸管壹
條均沒收；應執行有期徒刑壹年貳月，扣案之玻璃燈泡吸食器個、塑膠瓶吸食器壹
個、小酒精燈壹個、橡皮吸管壹條均沒收。
    事  實
一、甲○○前於民國八十一年間因違反麻醉藥品管理條例案件，經臺灣臺北地方法院
    八十一年度訴字第四一○號判處有期徒刑六年確定，八十一年四月二十七日送監
    執行，八十三年九月十六日假釋付保護管束，八十七年一月十日始行屆滿，嗣經
    撤銷假釋，殘刑三年三月二十五日；又於八十六年間因違反麻醉藥品管理條例案
    件，經臺灣雲林地方法院八十六年度易字第三八五號判處有期徒刑七月確定，八
    十六年六月六日送監執行，並與前開殘刑接續執行，又於八十八年十一月十八日
    假釋，後假釋業據撤銷，目前在監執行上開刑罰（於本案均未構成累犯）。甲○
    ○又因施用毒品案件，經本院八十九年度毒聲字第二六六號裁定送觀察、勒戒後
    ，認無繼續施用毒品之傾向，由臺灣嘉義地方法院檢察署檢察官於八十九年三月
    八日以八十九年度毒偵字第三六八號為不起訴處分確定。詎仍不知悔改，復基於
    概括之犯意，連續自八十九年七月十七日起至同年八月二十五日中午十一時許止
    ，在其嘉義縣朴子市○○里○○路一一七之五號三樓租屋處，施用不詳數量之第
    二級毒品安非他命多次，每日約施用二至三次。又基於另一概括之犯意，連續自
    八十九年八月十五日起至同年八月二十四日晚上七時許止，復在前址租屋處，施
    用不詳數量之第一級毒品海洛因多次，每日約施用二至三次。嗣於同年八月二十
    五日下午五時許，為警在前址租屋處查獲，並扣得甲○○所有且供施用第二級毒
    品安非他命所用之玻璃燈泡吸食器三個、塑膠瓶吸食器一個（扣押物品清單載為
    安非他命吸食器一個）、小酒精燈一個、橡皮吸管一條。而甲○○隨後經本院八
    十九年度毒聲字第一二九五號裁定送觀察、勒戒後，仍有繼續施用毒品之傾向。
二、案經嘉義縣警察局朴子分局報告臺灣嘉義地方法院檢察署檢察官偵查起訴。
    理  由
一、訊據被告甲○○對於右揭事實均坦承不諱（本院卷第四十三頁審判筆錄），且被
    告之尿液經採集送驗，分別呈現嗎啡及安非他命陽性反應，有嘉義縣衛生局煙毒
    尿液檢驗單一份附卷（本院卷第十八頁）可查，復有扣案之玻璃燈泡吸食器三個
    、塑膠瓶吸食器一個（扣押物品清單載為安非他命吸食器一個）、小酒精燈一個
    、橡皮吸管一條可資佐證。又被告前因施用毒品案件，經本院八十九年度毒聲字
    第二六六號裁定送觀察、勒戒後，認無繼續施用毒品之傾向，由臺灣嘉義地方法
    院檢察署檢察官於八十九年三月八日以八十九年度毒偵字第三六八號為不起訴處
    分確定後，復連續施用第一、二級毒品多次，嗣經本院八十九年度毒聲字第一二
    九五號裁定送觀察、勒戒後，認有繼續施用毒品之傾向，均有卷附之臺灣嘉義地
    方法院檢察署檢察官八十九年度毒偵字第三六八號不起訴處分書（偵查卷第十一
    頁）、本院八十九年度毒聲字第一二九五號裁定（偵查卷第十六頁）、臺灣嘉義
    看守所附設勒戒所八十九年九月六日嘉所文衛字第一七二一號函暨所附之有繼續
    施用毒品傾向評估標準紀錄表、有繼續施用毒品傾向證明書（偵查卷第二十四頁
    至第二十五頁）各一份足查。是被告自白核與事實相符，事證明確，其五年內再
    度施用毒品之犯行堪以認定。
二、按海洛因、安非他命係毒品危害防制條例第二條第一項第一款、第二款所定之第
    一、二級毒品。被告前因施用毒品案件，經本院裁定觀察、勒戒，復為檢察官為
    不起訴處分確定後，復再犯本件施用第一、二級毒品之犯行，且觀察勒戒後，仍
    有繼續施用毒品之傾向。核其所為，係犯毒品危害防制條例第十條第一項之施用
    第一級毒品罪及第十條第二項之施用第二級毒品罪。其施用第一級毒品及施用第
    二級毒品前、後持有第一級毒品、第二級毒品之低度行為，應分別為施用第一級
    毒品、第二級毒品之高度行為所吸收，不另論罪。又被告先後施用第一級毒品及
    先後施用第二級毒品犯行，均時間緊接，方法雷同，所犯係構成要件相同之罪名
    ，顯係基於概括犯意為之，應各依刑法第五十六條連續犯規定論以一罪，並加重
    其刑。前開連續施用第一級毒品及連續施用第二級毒品二罪間，犯意各別，行為
    互異，犯罪構成要件亦不同，自應分論併罰。爰審酌被告前曾多次違反麻醉藥品
    管理條例，有臺灣嘉義地方法院檢察署刑案資料查註紀錄表、臺灣高等法院被告
    全國前案紀錄表各一份在卷（偵查卷第十九頁至第二十三頁，本院卷第六頁至第
    十三頁）可按，素行不良，且經觀察、勒戒獲邀寬典予不起訴處分後，猶不思悔
    改，再度施用毒品，顯然缺乏禁絕毒害之決心，及犯罪之動機、目的、方法，以
    及坦認犯行、態度尚可等一切情狀，分別量處如主文所示之刑，並定其應執行之
    刑，以示懲儆。
三、扣案之玻璃燈泡吸食器三個、塑膠瓶吸食器一個（扣押物品清單載為安非他命吸
    食器一個）、小酒精燈一個、橡皮吸管一條，係被告所有且供施用第二級毒品安
    非他命所用之物，業據其供陳在卷（本院卷第四十四頁審判筆錄），應依刑法第
    三十八條第一項第二款規定併予沒收之。
據上論斷，應依刑事訴訟法第二百九十九條第一項前段，毒品危害防制條例第十條第
一項、第二項，刑法第十一條前段、第五十六條、第五十一條第五款、第三十八條第
一項第二款，判決如主文。
本案經檢察官張長樹到庭執行職務。
中      華      民      國    九十      年      四      月    二十六    日
                                      臺灣嘉義地方法院刑事第二庭
                                          法  官  張  道  周
右正本證明與原本無異。
如不服本判決，應於判決送達後十日內向本院提出上訴狀( 應附繕本 )。
中      華      民      國    九十      年      四      月      三十    日
                                          書記官  王  佩  湘
附錄本判決論罪法條全文
毒品危害防制條例第十條第一項、第二項
施用第一級毒品者，處六月以上五年以下有期徒刑。
施用第二級毒品者，處三年以下有期徒刑。


司法院資訊處製作；財團法人民間司法改革基金會備份。
